【裁判字號】    98,毒抗,284
【裁判日期】    980714
【裁判案由】    毒品危害防制條例
【裁判全文】
臺灣高等法院刑事裁定                 98年度毒抗字第284號
    抗  告  人
    即  被  告  甲○○
上列抗告人因毒品危害防制條例案件，不服臺灣臺北地方法院98
年度毒聲字第311號，民國98年6月22日裁定（聲請案號：臺灣臺
北地方法院檢察署98年度聲戒字第84號）提起抗告，本院裁定如
下：
    主  文
抗告駁回。
    理  由
一、聲請意旨略以：被告甲○○因施用第二級毒品安分他命案件
    ，經依原審法院98年度毒聲字第143號 裁定送臺灣臺北看守
    所附設勒戒處所施以觀察、勒戒後，認有繼續施用毒品之傾
    向，有該所於民國98年6月6日出具之「有繼續施用毒品之傾
    向證明書」附卷可稽，爰依毒品危害防制條例第20條第2 項
    之規定，聲請裁定令入戒治處所施以強制戒治等語。
二、原裁定以：經核於法並無不合，爰依毒品危害防制條例第20
    條第2 項之規定，裁定被告令入戒治處所施以強制戒治，其
    期間為6 個月以上，至無繼續強制戒治之必要為止，但最長
    不得逾1 年，經核並無違誤。
三、抗告意旨略以：
（一）抗告人因涉嫌施用第二級毒品，而遭警方移送，惟此部份
      業經檢察官為不起訴處分在案，有臺灣板橋地方法院檢察
      署檢察官98年度毒偵字第2241號不起訴處分書可稽，足見
      抗告人並無吸食毒品犯行，原審所為觀察勒戒裁定即有違
      誤，後續之強制戒治更屬錯誤。
（二）又心理醫師問診時標準不一，且所問之問題模糊，有引導
      問話之事實，導致抗告人心生緊張，回答時言不及義，無
      法正常回答問題。又抗告人於觀察勒戒中，皆表現良好，
      並無違規，而抗告人係第一次涉犯毒品案件，觀察勒戒之
      執行前，已無吸食毒品，復有正常工作以撫養雙親，照料
      家中一切生活起居，抗告人如遭裁定戒治，雙親恐有無人
      照料，致生活陷入困境之虞。爰請撤銷原裁定，更為適法
      裁定等語。
四、惟查：
（一）本件抗告意旨雖舉上開不起訴處分書為證，否認抗告人有
      本件施用毒品犯行，惟依抗告人所提出之上開不起訴處分
      書內容觀之，該不起訴處分書內載稱抗告人係因於98年 3
      月15日17時許，在其住處施用第二級毒品甲基安非他命 1
      一次，而遭臺北縣新莊分局員警於同日19時40分許在住處
      查獲，並將其移送。而抗告人所犯本件，係由臺北縣新店
      分局員警於98年1 月22日所查獲，新店分局員警於查獲後
      ，旋採集抗告人尿液，並送請台灣檢驗科技股份有限公司
      鑑定，該公司先以酵素免疫分析法初步檢驗，再以氣相層
      析質譜儀法複驗後，抗告人尿液確呈安非他命及Ketamine
      陽性反應，有該公司UL/2009/20089 號濫用藥物檢驗報告
      影本在卷為憑（見偵查卷第3 頁），而按以氣相層析質譜
      儀之方法作藥物及其代謝產物之定性及定量分析檢驗者，
      幾乎不會有偽陽性反應產生，亦即如尿液中未含有煙毒之
      反應者，即不可能產生因藥物所引起之偽陽性反應，查抗
      告人為警查獲後所採集之尿液，係由抗告人遵守採尿法定
      程序，並於採尿過程中沒有夾帶尿液或摻入其他非自己尿
      液之液體入採尿瓶等不實情形，此等事實，業經抗告人確
      認無誤，有抗告人之警詢筆錄、勘察採證同意書等影本在
      卷可稽（見上開偵查卷第7 頁、第14頁），故本件送驗之
      尿液，應係自抗告人排出，且無他人尿液或其他雜物摻雜
      其中無疑。抗告人之送驗尿液既經採雙重檢驗方式檢驗，
      不致出現偽陽性反應，而檢驗結果呈安非他命及Ketamine
      之陽性反應，自足認抗告人確有於採尿前回溯5 日內，施
      用第二級毒品安非他命之犯行無訛。抗告理由狀執臺灣板
      橋地方法院檢察署檢察官98年度毒偵字第2241號不起訴處
      分書，辯稱並無施用第二級毒品安非他命犯行，要屬無據
      。
（二）又抗告人確有觀察勒戒之必要，業經臺灣臺北看守所附設
      勒戒處所，就其有無繼續施用毒品之傾向加以評估，而該
      所同時就抗告人之人格特質、臨床徵候及環境相關因素等
      是向加以評估後，認抗告人確有繼續施用毒品之傾向，有
      該所證明書在卷可稽（見偵查卷第61頁至第62頁），查評
      估人員與抗告人素不相識，復無仇怨，自無甘負業務文書
      登載不實等罪責而誣指抗告人有繼續施用毒品之可能，則
      該證明書應屬可採。抗告意旨指稱評估過程有所瑕疵，顯
      無理由。又抗告人於觀察勒戒中，縱使表現一直良好，且
      無違規之情事，惟此充其量僅係抗告人是否配合觀察勒戒
      ，而與抗告人有無繼續施用毒品之可能及是否應送強制戒
      治無涉，抗告意旨徒以觀察勒戒時之態度，作為並無施以
      強制戒治之理由，顯不足採。再抗告人縱有正常工作且需
      撫養雙親等情屬實，惟此均無解於抗告人有施以強制戒治
      之必要，抗告意旨執此理由，亦不足採。
（三）縱上所述，抗告意旨所執理由，既均不足採，則本件抗告
      為無理由，應予駁回。
據上論斷，應依刑事訴訟法第412條，裁定如主文。
中    華    民    國    98    年    7    月     14    日
                  刑事第四庭    審判長法  官  陳筱珮
                                      法  官  鄭水銓
                                      法  官  周煙平
以上正本證明與原本無異。
不得再抗告。
                                      書記官  陳秋雄
中    華    民    國    98    年    7     月    15    日


司法院資訊處製作；財團法人民間司法改革基金會備份。
